【裁判字號】    97,毒抗,161
【裁判日期】    970605
【裁判案由】    毒品危害防制條例
【裁判全文】
臺灣高等法院刑事裁定                 97年度毒抗字第161號
抗  告  人
即  被  告  甲○○
上列抗告人因毒品危害防制條例案件，不服臺灣板橋地方法院中
華民國96年10月31日裁定（96年度毒聲字第2325號），提起抗告
，本院裁定如下：
    主  文
原裁定撤銷。
聲請駁回。
    理  由
一、原裁定意旨略以：本件抗告人即被告甲○○於警詢及偵查中
    對於犯行自白不諱，且其於96年9 月29日凌晨0 時25分許，
    在台北縣政府警察局蘆洲分局集賢派出所經警採得尿液檢體
    後，送臺灣檢驗科技股份有限公司以酵素免疫分析法（EIA
    ）初驗及以氣相層析質譜儀法（GC/MS） 複驗檢驗結果，發
    現確呈鴉片類陽性、安非他命類陽性反應，有台北縣政府警
    察局蘆洲分局偵辦毒品案件尿液代號對照表、該公司濫用藥
    物尿液檢驗報告各1 紙足稽，堪認被告自白情節，與事實相
    符。被告前於民國91年間，因施用毒品案件，經法院裁定送
    勒戒處所觀察、勒戒後，認無繼續施用毒品傾向，於91年5
    月15日釋放出所，業經臺灣板橋地方法院檢察署檢察官於91
    年5 月10日以91年度毒偵字第1539號為不起訴處分確定，有
    本院被告前案紀錄表1 份在卷可參，其於前開觀察勒戒執行
    完畢釋放後，「5 年後」再犯施用第一、二級毒品之犯行，
    洵堪認定，聲請意旨核無不合。依毒品危害防制條例第20條
    第3 項、第1 項規定，裁定將被告送勒戒處所觀察、勒戒等
    語。
二、抗告意旨以：身分被冒用等語。
三、經查：本件經警將於上揭時地查獲涉嫌施用毒品之「甲○○
    」所按捺之指紋卡十指指紋（見臺灣板橋地方法檢察署96年
    度毒偵字第7515號卷第64頁）送請內政部警政署刑事警察局
    鑑驗結果，發現該被查獲人之指紋核與該局檔存「陳淑娟」
    犯罪嫌疑人指紋卡之十指紋相同，但年籍資料不符，疑有冒
    名之嫌，有該局96年11月29日刑紋字第0960181281號函及函
    附指紋卡片2 紙在卷可稽（見上揭毒偵7515號卷第129 頁至
    第131 頁），且依卷附被查獲人所拍攝之照片以觀，該被查
    獲者之容貌（見上揭毒偵7515號卷第63頁、第86頁）與甲○
    ○口卡片上照片之容貌（見上揭毒偵7515號卷第65頁）並不
    相同，而渠等於筆錄上之簽名亦顯不相符，是經警於上揭時
    地查獲涉嫌施用毒品者顯非抗告人，堪予認定，抗告人所辯
    其身分被冒用等語，自堪採信。則本件抗告人既未施用毒品
    ，自不得將其裁定送觀察處所觀察、勒戒，原審法院未詳加
    調查，逕依臺灣板橋地方法院檢察署檢察官之聲請，裁定將
    抗告人送勒戒處所觀察、勒戒，自有未合，抗告人執此指摘
    原裁定不當，為有理由，本件抗告人既無何施用毒品犯行，
    自應由本院將原裁定撤銷，並逕駁回檢察官對抗告人送勒戒
    處所觀察、勒戒之聲請。另按觀察、勒戒或強制戒治執行完
    畢釋放後，5 年內再犯第10條之罪者，檢察官應依法追訴或
    裁定交付審理，毒品危害防制條例第23條第2 項定有明文。
    查上開為警查獲施用毒品者應係陳淑娟，其前於民國88年間
    即因施用毒品案件，經法院裁定觀察勒戒，嗣因認有繼續施
    用傾向，復經裁定強制戒治，於89年7 月10日停止戒治出監
    付保護管束，嗣再經法院裁定撤銷停止戒治執行所餘戒治期
    間，於91年2 月5 日停止戒治出監，至91年2 月22日戒治期
    滿執行完畢；復於92年及94年5 月間又因施用毒品案件，經
    原審法院分別以93年度訴緝字第210 號判決應執行有期徒刑
    9 月，及94年度訴字第2595號判決應執行有期徒刑1 年，有
    本院被告前案紀錄表在卷可查（見原審97年度訴字第387 號
    卷），則陳淑娟於觀察、勒戒執行完畢釋放後，5 年內再犯
    毒品危害防制條例第10條之罪，依毒品危害防制條例第20條
    第3 項之規定，不得再行入勒戒處所執行觀察、勒戒，而應
    依法逕予追訴，是縱聲請意旨所指之對象實係陳淑娟而非抗
    告人甲○○，按諸上揭規定，聲請亦有未合，併此敘明。
據上論斷，依刑事訴訟法第413條前段，裁定如主文。
中    華    民    國    97    年    6     月    5     日
                  刑事第十五庭  審判長法  官  吳昭瑩
                                      法  官  蘇隆惠
                                      法  官  李正紀
以上正本證明與原本無異。
不得再抗告。
                                      書記官  鄭信昱
中    華    民    國    97    年    6     月    9     日


司法院資訊處製作；財團法人民間司法改革基金會備份。
